Minutes et répertoires du notaire Jules Alexandre POTIER, 26 juillet 1844 - 18 août 1871 (étude XXXI)
Archives nationales
- Minutes de Jules Alexandre POTIER, juillet 1844 - 18 août 1871; MC/ET/XXXI/768 - MC/ET/XXXI/1052
  - Minutes. 1862, mars, mars 1862; MC/ET/XXXI/954
  - Minutes. 1862, avril, avril 1862; MC/ET/XXXI/955
  - Minutes. 1862, mai, mai 1862; MC/ET/XXXI/956
  - Minutes. 1862, juin, juin 1862; MC/ET/XXXI/957
  - Minutes. 1862, juillet, juillet 1862; MC/ET/XXXI/958
  - Minutes. 1862, août, août 1862; MC/ET/XXXI/959
  - Minutes. 1862, septembre, septembre 1862; MC/ET/XXXI/960
  - Minutes. 1862, octobre, octobre 1862; MC/ET/XXXI/961
  - Minutes. 1862, novembre, novembre 1862; MC/ET/XXXI/962
  - Minutes. 1862, décembre, décembre 1862; MC/ET/XXXI/963
  - Minutes. 1863, janvier - 1863, février, janvier 1863 - février 1863; MC/ET/XXXI/964
  - Minutes. 1863, 1er mars - 1863, 10 mars, 1er mars 1863 - 10 mars 1863; MC/ET/XXXI/965
  - Minutes. 1863, 11 mars - 1863, 31 mars, 11 mars 1863 - 31 mars 1863; MC/ET/XXXI/966
  - Minutes. 1863, avril, avril 1863; MC/ET/XXXI/967
  - Minutes. 1863, 1er mai - 1863, 11 mai, 1er mai 1863 - 11 mai 1863; MC/ET/XXXI/968
  - Minutes. 1863, 12 mai - 1863, 31 mai, 12 mai 1863 - 31 mai 1863; MC/ET/XXXI/969
    1863, 12 à 31 mai: minutes.
    1863, 31 mai: cahier des charges à la requête de M. Poulet, et dates à la suite du 30 décembre 1865 au 28 mai 1810, quittances relatives à la vente de terrains à Neuilly-sur-Marne (Val Plaisance).
    - Vente par Jean Louis Michau, entrepreneur de construction et son épouse demeurant rue d'Épée Saint Michel, n°91, un terrain faisant partie d'une propriété dite 'Villa de La Thuillerie' sise à Paris quartier d'Auteille à Berthe Caroline Marie de Gouy, célibataire majeure demeurant à Passy au carrefour de même nom., 23 mai 1863; MC/ET/XXXI/969
      plan
      acte de vente; Auteuil (quartier); Abbé-de-l'Epée (rue de l'); Michau, Jean Louis; Gouy, Berthe Caroline Marie de; chef d'entreprise
    - Cahier de charges à la requête de Charles Henri Désiré Poulet-Langlet, propriétaire, rue de Clichy, n° 60, pour la vente Val Plaisance (1ère division) à Neuilly-sur-Marne. A la suite, établissement de propriétés (14 janvier 1864), rectifications au cahier des charges (20 février 1864) et vente à Félix Courty, fleuriste à Paris, rue Saint-Denis, n° 309, et Adélaïde Augustine Picot, son épouse (20-22 janvier 1866)., 31 mai 1863 - 22 janvier 1866; MC/ET/XXXI/969
      Plans en couleurs.
      Actes signalés par Thierry Boudignon, 2003-2012 (base de données migrée: voir contexte dans le Plan d’orientation général - Notaires de Paris, guides thématiques du Minutier).
      Date de création de la notice: 2006
      cahier des charges; Neuilly-Plaisance (Seine-Saint-Denis); Clichy (rue de); Saint-Denis (rue); Neuilly-sur-Marne (Seine-Saint-Denis); Poulet-Langlet, Charles Henri Désiré; Courty, Félix; Picot, Adélaïde Augustine
    - Cahier des charges pour la vente de terrains à Neuilly-sur-Marne (Val Plaisance, 1ere division), à la requête de Charles Henri Désiré Poulet-Langlet, propriétaire, demeurant rue de Clichy n°60., 31 mai 1863 - 27 mai 1870; MC/ET/XXXI/969
      3 plans couleur.
      A la suite: quittances, 1865-1870.
      Quittances du 30 décembre 1865, à Augustine Zoé Martin, marchande d'ustensiles de ménage, rue de Verneuil, n° 41, veuve de Edme Romain Ferrand; du 5 janvier 1866, à Emilie Lemoulle, employée, ancienne limonadière, veuve de Victor Jean-Baptiste Boivin, à Elbeuf; du 20 février 1866, à Edmond Jules Lambert, employé au Mont-de-Piété, rue Perceval, n° 10 (Plaisance); du 16 avril 1866, à Marie Pavillet, rentière, rue Dauphine, n° 16, et Victorine Gagneux, rentière, même adresse; du 16 avril 1866, à Jules Carpentier, garde de Paris, caserné à la caserne de Tournon, rue de Tournon, n° 10; du 29 mai 1866, à Jean-Baptiste Favier, garde de Paris, même adresse; du 16 novembre 1866, à Philippe Bavard, stucateur, rue de Flandre, n° 51, quartier de la Villette (XIXe arrdt.), et de Catherine Eugénie Bernard, son épouse; du 26 novembre 1866, à Marie Françoise Ferre, nourrisseuse, avenue Sainte-Anne, n° 5, veuve de Jean Siméon Beaudet; du 6 décembre 1866, à Hippolyte Pharamon Jomary, cultivateur, et Marie Stéphanie Lenormand, son épouse, à Fontenay-sous-Bois; du 19 février 1867, à Jean Debas, coiffeur et parfumeur, rue du Bac, n° 21; du 2 mars 1867, à Félix Courty, fleuriste, et Adélaïde Augustine Picot, rue Saint-Denis, n° 309; du 29 juin 1867, à Jules Alfred Constant, fabricant de chapeaux, rue de la Verrerie, n° 69; du 16 juillet 1867, à Jules Jean François Moity, employé menuisier, et Elise Jeanne Julliard, son épouse, rue Pigalle, n° 47; du 21 juillet 1867, à Charles Auguste Cornière, marchand papetier, passage du Hâvre, n° 32; du 2 août 1867, à Charles Pesnelle, marchand épicier, rue de Tournon, n° 25; du 2 août 1867, à Célestine Denis, veuve de Jean François Rémy Lahoche, marchande épicière, place du Tertre, n° 15, Montmartre; du 9 octobre 1867, à Denis Hubert Georges, peintre en voitures, et Marie Justine Husson, son épouse, route d'Orléans, n° 102 (XIVe ardt.); du 11 octobre 1867, à Marie Joséphine Lemonnier, rentière, épouse de Jacques Burgos, rue de Flandres, n° 36, La Villette; du 11 février 1868, à Pierre Boussard, maçon, rue de Meaux, n° 78, cité Philippe, n° 4, La Villette; du 29 février 1868, à Antoine Philippe Ladet, fabricant de fleurs, et Marie Sophie Ancontre, son épouse, rue Saint-Denis, n° 398; du 23 mars 1868, à Andrésine Ursule Busmey, veuve de Joseph Viat, marchande mercière, rue Mouffetard, n° 273; du 9 mai 1868, à Jeanne Julie Courty, religieuse de l'ordre de Saint Vincent de Paul, rue de Thouin (Ve arrdt.); du 2 juin 1868, à Laurent Rol, tailleur d'habits, rue Vivienne, n° 14 et au hameau du Val Plaisance à Neuilly-sur-Marne; du 17 octobre 1868, à Jean Thomas, maître sellier au Premier régiment de Lanciers en garnison à Tours (Indre-et-Loire); du 16 avril 1869, à Thomas Joseph Labbée, facteur à l'administration des Postes de paris, rue Ventadour, n° 6; du 11 mai 1869, à Charles Marie Lallemend, commis principal des postes, rue de Lingerie, n° 8; du 11 mai 1869, à Marin Fournier, matelassier, et Henriette Louise Douet, son épouse, rue Petit, passage Binder, n° 5; du 8 juin 1869, à Marianne L'Huillier, veuve de Ernest Antoine Canat dit Doré, reperceuse de bijoux, rue du Temple, n° 123, et Marguerite Darse, veuve de Jean Paul Eugène Roy, marchande bijoux, même adresse; du 8 juin 1869, à Louis Gilles, propriétaire, impasse de Sainte-Félicité, n° 14 (XVe arrdt.); du 6 juillet 1869, à Auguste Alexandre Picot, garçon de bureau, et Marie Octavie Subtil, son épouse, avenue de Ségur, n° 46, François Auguste Picot, fils majeur, menuisier en bâtiments, même adresse, et Louis Alexandre Picot, fils, serrurier en bâtiments, même adresse; du 9 août 1869, à Victor Durand, marchand mercier, rue des Trois-Frères, n° 25, Montmartre; du 25 septembre 1869, à Paul Maffet, employé, rue du Faubourg-Saint-Denis, n° 102; du 27 octobre 1869, à Edouard Etienne Benoît, marchand mercier, rue Montfaucon, n° 6 (VIe arrdt.); du 1er décembre 1869, à Silvain Alexandre Gougibus, menuisier emballeur, rue de la Charbonnière, n° 38, Montmartre; du 18 décembre 1869, à François Achille Pottier, employé, rue Laquentini, n° 13; du 6 mai 1870, à Marie Catherine Poulain, épouse de François Philibert Legras, fumiste, rue Léon, n° 3, La Chapelle; et du 27 mai 1870, à Charles Auguste Duval, menuisier, et Louise Célestine Geneviève Guitton, son épouse, rue Meslay, n° 54.
      quittance; Elbeuf (Seine-Maritime); Fontenay-sous-Bois (Val-de-Marne); Bac (rue du); Binder (passage); Charbonnière (rue de la); Dauphine (rue); Flandre (rue de); Havre (passage du); La-Quintinie (rue); Lingerie (rue de la); Léon (rue); Meaux (rue de); Meslay (rue); Montfaucon (rue de); Mouffetard (rue); Orléans (route d'); Petit (rue); Philippe (cité); Pigalle (rue); Saint-Denis (rue); Sainte-Anne (avenue); Sainte-Félicité (impasse); Ségur (avenue de); Temple (rue du); Thouin (rue); Tournon (rue de); Trois-Frères (rue des); Ventadour (rue de); Verneuil (rue de); Verrerie (rue de la); Tours (Indre-et-Loire); Neuilly-Plaisance (Seine-Saint-Denis); Neuilly-sur-Marne (Seine-Saint-Denis); Ancontre, Marie Sophie; Bavard, Philippe; Beaudet, Jean Siméon; Benoît, Edouard Etienne; Bernard, Catherine Eugénie; Boivin, Victor Jean-Baptiste; Boussard, Pierre; Burgos, Jacques; Busmey, Andrésine Ursule; Canat dit Doré, Ernest Antoine; Carpentier, Jules; Constant, Jules Alfred; Cornière, Charles Auguste; Courty, Félix; Courty, Jeanne Julie; Darse, Marguerite; Debas, Jean; Denis, Célestine; Douet, Henriette Louise; Durand, Victor; Duval, Charles Auguste; Favier, Jean-Baptiste; Ferrand, Edme Romain; Ferre, Marie Françoise; Fournier, Marin; Gagneux, Victorine; Georges, Denis Hubert; Gilles, Louis; Gougibus, Silvain Alexandre; Guitton, Louise Célestine Geneviève; Husson, Marie Justine; Jomary, Hippolyte Pharamon; Julliard, Elise Jeanne; L'Huillier, Marianne; Labbé, Thomas Joseph; Ladet, Antoine Philippe; Lahoche, Jean François Rémi; Lallemend, Charles Marie; Lambert, Edmond Jules; Legras, François Philibert; Lemonnier, Marie Joséphine; Lemoulle, Emilie; Lenormand, Marie Stéphanie; Maffet, Paul; Martin, Augustine Zoé; Moity, Jules Jean-François; Pavillet, Marie; Pesnelle, Charles; Picot, Adélaïde Augustine; Picot, Auguste Alexandre; Picot, François Auguste; Picot, Louis Alexandre; Pottier, François Achille; Poulain, Marie Catherine; Rol, Laurent; Roy, Jean Paul Eugène; Subtil, Marie Octavie; Thomas, Jean; Viat, Joseph; orfèvre; fabricant d'accessoires vestimentaires; coiffeur; agriculteur; layetier; facteur de la poste aux lettres; fleuriste; ramoneur; militaire; restaurateur; maçon; menuisier; commerçant; ouvrier agricole; papetier; parfumeur; peintre; religieux; sellier; serrurier; décorateur; tailleur d'habits
  - Minutes. 1863, juin - 10 juillet, juin - 10 juillet 1863; MC/ET/XXXI/970
    - Dépôt judiciaire du testament Adolphe de Puibusque., 2 juin 1863 - 18 mai 1864; MC/ET/XXXI/970
      Actes à la suite jusqu'au 18 mai 1864
      testament; Puibusque, Adolphe de (1801-1863)
    - Inventaire après décès de Louis Adolphe de Puibusque, rentier, demeurant avenue des Champs Elysés, n° 30 où il est décédé le 31 mai dernier., 11 juin 1863; MC/ET/XXXI/970
      inventaire après décès; Puibusque, Adolphe de (1801-1863)
    - Vente Georges Eugène Haussmann sénateur préfet du département de la Seine, agissant au nom de la Ville de Paris, à François Henri Cornu Delafontaine, propriétaire demeurant rue de la Ferme des Mathurins, n°43, un terrain situé à la rue latéral au chemin de fer d'Auteuil dans un îlot, entre rue de l'Empereur et la rue conduisant de l'avenue de Saint-Cloud à la Glacière de la ville., 13 juin 1863; MC/ET/XXXI/970
      Plan.
      Précisions sur les lieux: Paris--Glacière (de la ville).
      acte de vente; Ferme-des-Mathurins (rue de la); Auteuil (quartier); Empereur (rue de l'); Saint-Cloud (avenue de); Haussmann, Georges Eugène (1809-1891); Cornu Delafontaine, François Henri; préfet
    - Donation et titres de partage anticipé par Marie Anne Elizabeth Leroux veuve de Jean Baptiste Jacques Hardelay propriétaire demeurant à Chevreuse., 9 juillet 1863 - 19 mars 1864; MC/ET/XXXI/970
      Actes à la suite jusqu'au 19 mars 1864, dépôt de plan
      donation; Chevreuse (Yvelines); Leroux, Marie Anne Elizabeth; Hardelay, Jean Baptiste Jacques; Hardelay, Marie Anne Elizabeth
  - Minutes. 1863, 13 juillet - 1863, 31 juillet, 13 juillet 1863 - 31 juillet 1863; MC/ET/XXXI/971
  - Minutes. 1863, août, août 1863; MC/ET/XXXI/972
    - Contrat de mariage sous le régime de la séparation de biens réduite aux acquêts avec donation au dernier vivant entre Arthur Delaruelle, imprimeur en lithographie et en taille douce, demeurant 60, rue de la Verrerie, et Marie Angélique Claire Juliard, sans profession, demeurant galerie Vivienne. Mariage à la mairie du 2e arrondissement de Paris., 5 août 1863; MC/ET/XXXI/972
      1864, 17 mars Dépôt des pièces de publication.
      De l'image fixe à l'image animée (1820-1910), documents du Minutier central des notaires de Paris relatifs à l'histoire des photographes et de la photographie, par Marc Durand, Paris, Archives nationales, 2013 (sous presse), notice n° 1371 (version dématérialisée de l'instrument de recherche, les notices biographiques et compléments de descriptions d'actes ne se trouvent que sur la version papier de l'ouvrage, voir contexte dans le Plan d’orientation général - Notaires de Paris, guides thématiques du Minutier).
      Vivienne (galerie); Verrerie (rue de la); Delaruelle, Arthur; Juliard, Marie Angélique Claire
  - Minutes. 1863, septembre, septembre 1863; MC/ET/XXXI/973
    - Cahier de charges pour parvenir à la vente de divers terrains à Clichy-la-Garenne, de Pierre Charles Laurent demeurant rue François 1er, Antoine Charles Tardieu de Maleyssie, demeurant rue d'Anjou Saint-Honoré n°22 et autres., 16 septembre 1863; MC/ET/XXXI/973
      cahier des charges; acte de vente; Clichy (Hauts-de-Seine); François-Ier (rue); Anjou-Saint-Honoré (rue d'); Laurent, Pierre Charles; Tardieu de Maleyssie, Antoine Charles
  - Minutes. 1863, octobre, octobre 1863; MC/ET/XXXI/974
  - Minutes. 1863, novembre, novembre 1863; MC/ET/XXXI/975
  - Minutes. 1863, décembre, décembre 1863; MC/ET/XXXI/976
  - Minutes. 1864, janvier, janvier 1864; MC/ET/XXXI/977
  - Minutes. 1864, février, février 1864; MC/ET/XXXI/978
    1864, février: minutes.
    1864, 3 février: quittances de M. Poulet-Langlet à Virginie Brière.
    - Quittance par Charles Henri Désiré Poulet-Langlet, propriétaire, demeurant rue de Clichy, n° 60, à Virginie Brière épouse de François Eugène Legregeois, employé de commerce, rue du Faubourg-Saint-Martin, n° 94 (cité Saint-Martin)., 3 février 1864; MC/ET/XXXI/978
      Précisions sur les fonctions: propriétaire; employé de commerce
      quittance; Clichy (rue de); Poulet-Langlet, Charles Henri Désiré; Briér, Virginie; Legregeois, François Eugène; employé de commerce
    - Dépôt de pièces de vente par Charles Henri Désiré Poulet-Langlet, propriétaire, demeurant rue de Clichy, n° 60, à Marie Anne Stéphanie Drouchine veuve de Jean Anglade, demeurant à Vendôme (Loir-et-Cher), le terrain à Bry-sur-Marne (Val-de-Marne), à l'encoignure de rue de la Marne et de la rivière., 6 février 1864; MC/ET/XXXI/978
      dépôt de pièces; acte de vente; Bry-sur-Marne (Val-de-Marne); Vendôme (Loir-et-Cher); Clichy (rue de); Poulet-Langlete,Charles Henri Désiré; Drouchine, Marie Anne Stéphanie; Anglad, Jean; Anglad, Marie; Anglad, Marie Anne Stéphanie
  - Minutes. 1864, mars, mars 1864; MC/ET/XXXI/979
  - Liquidation de M. et Mme Parissot. 1864, 17 mars, 17 mars 1864; MC/ET/XXXI/980
    - Etat liquidatif de la succession de Pierre Parissot et de son épouse Marie Brigitte Moreau décédée rue de la Cité n°5., 17 mars 1864; MC/ET/XXXI/980
      liquidation; partage; Cité (rue de la); Parissot, Pierre; Moreau, Marie Brigitte; Parrisot, Marie Brigitte
  - Minutes. 1864, avril, avril 1864; MC/ET/XXXI/981
  - Minutes. 1864, mai, mai 1864; MC/ET/XXXI/982
  - Minutes. 1864, 1er juin - 1864, 9 juin, 1er juin 1864 - 9 juin 1864; MC/ET/XXXI/983
  - Minutes. 1864, 10 juin - 1864, 30 juin, 10 juin 1864 - 30 juin 1864; MC/ET/XXXI/984
  - Minutes. 1864, juillet, juillet 1864; MC/ET/XXXI/985
  - Minutes. 1864, août, août 1864; MC/ET/XXXI/986
  - Minutes. 1864, septembre - 1864, octobre, septembre 1864 - octobre 1864; MC/ET/XXXI/987
  - Minutes. 1864, novembre, novembre 1864; MC/ET/XXXI/988
  - Minutes. 1864, décembre, décembre 1864; MC/ET/XXXI/989
  - Minutes. 1865, janvier, janvier 1865; MC/ET/XXXI/990
  - Minutes. 1865, février, février 1865; MC/ET/XXXI/991
  - Minutes. 1865, mars, mars 1865; MC/ET/XXXI/992
  - Minutes. 1865, avril, avril 1865; MC/ET/XXXI/993
  - Minutes. 1865, mai, mai 1865; MC/ET/XXXI/994
    - Obligation par Pierre Modeste Titus Antoine dit Albitès, artiste graveur sur pierres fines, demeurant 30, rue du Bac, sa fille, Lucy Adolphine Marie Coën dit Albitès, célibataire majeure, demeurant avec son père et Julie Alphonsine Fanny Morel, célibataire majeure, demeurant 25, rue de Bruxelles, au profit du baron Charles Louis Camille Neigre, général de brigade, domicilié 54, rue de la Victoire, actuellement au Mexique, représenté par Édouard Lafargue, pour prêt d'une somme principale de 10 000 francs remboursable dans trois ans, accompagné d'un taux de 5 % l'an, payable par semestre. Les contractants hypothèquent, pour sûreté de garantie, une maison située 24, rue Saint-Honoré., 2 mai 1865; MC/ET/XXXI/994
      De l'image fixe à l'image animée (1820-1910), documents du Minutier central des notaires de Paris relatifs à l'histoire des photographes et de la photographie, par Marc Durand, Paris, Archives nationales, 2013 (sous presse), notice n° 1112 (version dématérialisée de l'instrument de recherche, les notices biographiques et compléments de descriptions d'actes ne se trouvent que sur la version papier de l'ouvrage, voir contexte dans le Plan d’orientation général - Notaires de Paris, guides thématiques du Minutier).
      Bac (rue du); Bruxelles (rue de); Victoire (rue de la); Saint-Honoré (rue); Mexique; Coën, Pierre Modeste Titus Antoine; Coën, Lucy Adolphine Marie; Morel, Julie Alphonsine Fanny; Neigre, Charles Louis Camille; Lafargue, Édouard
  - Minutes. 1865, 1er juin - 1865, 15 juin, 1er juin 1865 - 15 juin 1865; MC/ET/XXXI/995
  - Minutes. 1865, 16 juin - 1865, 30 juin, 16 juin 1865 - 30 juin 1865; MC/ET/XXXI/996
  - Minutes. 1865, juillet, juillet 1865; MC/ET/XXXI/997
  - Minutes. 1865, août - 1865, 9 septembre, août 1865 - 9 septembre 1865; MC/ET/XXXI/998
  - Minutes. 1865, 13 septembre - 1865, 26 septembre, 13 septembre 1865 - 26 septembre 1865; MC/ET/XXXI/999
  - Minutes. 1865, octobre, octobre 1865; MC/ET/XXXI/1000
  - Minutes. 1865, novembre, novembre 1865; MC/ET/XXXI/1001
  - Minutes. 1865, décembre, décembre 1865; MC/ET/XXXI/1002
  - Minutes. 1866, 1er janvier - 1866, 29 janvier, 1er janvier 1866 - 29 janvier 1866; MC/ET/XXXI/1003
    - Dépôt de 3 ventes sous seings privés par Charles Henri Désiré Poulet Langlet, propriétaire, à Paris, rue de Clichy, n° 60, à la société du Val de Beauté dont le directeur est Pierre Vial, imprimeur à Paris, rue Sainte-Anne, n° 54, de terrains à Nogent-sur-Marne et de 7 obligations de la Ville de Paris. A la suite, quittances jusqu'au 4 avril 1870., 3 janvier 1866 - 4 avril 1870; MC/ET/XXXI/1003
      Plan
      dépôt de pièces; Clichy (rue de); Sainte-Anne (rue); Nogent-sur-Marne (Val-de-Marne); Poulet-Langlet, Charles Henri Désiré; Vial, Pierre; imprimeur
  - Société de la Belle Jardinière Parissot et Cie. 1866, 18 janvier, 18 janvier 1866; MC/ET/XXXI/1004
    - Prorogation de société de La Belle Jardinière, dont le fondateur et gérant est Pierre Parissot avec le siège rue de la Cité n°5., 18 janvier 1866 - 5 août 1868; MC/ET/XXXI/1004
      Actes à la suite jusqu'au 5 août 1868.
      acte de société; Cité (rue de la); Parrisot, Pierre
  - Minutes. 1866, 30 janvier - 1866, 31 mars, 30 janvier 1866 - 31 mars 1866; MC/ET/XXXI/1005
  - Minutes. 1866, avril, avril 1866; MC/ET/XXXI/1006
  - Minutes. 1866, mai, mai 1866; MC/ET/XXXI/1007
    - Cahier de charges à la requête de Charles Henri Désiré Poulet Langlet, demeurant à Paris, rue de Clichy, n° 60 pour vendre 24 ha du Val Plaisance. Suites., 5 mai 1866 - 22 mai 1870; MC/ET/XXXI/1007; Environ 200 pages.
      Plans
      MC/RE/XXXI/23
      cahier des charges; Clichy (rue de); Langlet, Charles Henri Désiré Poulet
  - Minutes. 1866, juin, juin 1866; MC/ET/XXXI/1008
    - Cahier de charges à la requête de Charles Henri Désiré Poulet Langlet, demeurant à Paris rue de Clichy, n° 60, à l'effet de vendre une nouvelle division Bords de Marne. Suites., 18 juin 1866 - 22 août 1867; MC/ET/XXXI/1008
      cahier des charges; Clichy (rue de); Poulet-Langlet, Charles Henri Désiré
  - Minutes. 1866, juillet, juillet 1866; MC/ET/XXXI/1009
  - Minutes. 1866, 1er août - 1866, 10 septembre, 1er août 1866 - 10 septembre 1866; MC/ET/XXXI/1010
  - Minutes. 1866, 11 septembre - 1866, 31 octobre, 11 septembre 1866 - 31 octobre 1866; MC/ET/XXXI/1011
  - Minutes. 1866, novembre, novembre 1866; MC/ET/XXXI/1012
  - Minutes. 1866, décembre, décembre 1866; MC/ET/XXXI/1013
  - Minutes. 1867, janvier, janvier 1867; MC/ET/XXXI/1014
    - Cahier de charges à la requête de Charles Thomas Edmond Levraud, rue Blanche, n° 54, et Léonce Benjamin Levraud, rue Blanche, n° 72, pour arriver à la vente d'une maison quai Saint Michel, n° 13. A la suite, du 5 février 1867, adjudication aux dits Levraud., 2 janvier 1867 - 5 février 1867; MC/ET/XXXI/1014
      cahier des charges; Blanche (rue); Saint-Michel (quai); Levraud, Charles Thomas Edmond; Levraud, Léonce Benjamin
  - Minutes. 1867, février, février 1867; MC/ET/XXXI/1015
  - Minutes. 1867, mars, mars 1867; MC/ET/XXXI/1016
  - Minutes. 1867, 1er avril - 1867, 19 avril, 1er avril 1867 - 19 avril 1867; MC/ET/XXXI/1017
  - Minutes. 1867, 20 avril - 1867, mai, 20 avril 1867 - mai 1867; MC/ET/XXXI/1018
  - Minutes. 1867, juin, juin 1867; MC/ET/XXXI/1019
  - Minutes. 1867, 1er juillet - 1867, 19 juillet, 1er juillet 1867 - 19 juillet 1867; MC/ET/XXXI/1020
  - Minutes. 1867, 20 juillet - 1867, août, 20 juillet 1867 - août 1867; MC/ET/XXXI/1021
  - Minutes. 1867, septembre - 1867, octobre, septembre 1867 - octobre 1867; MC/ET/XXXI/1022
  - Minutes. 1867, novembre, novembre 1867; MC/ET/XXXI/1023
  - Minutes. 1867, décembre, décembre 1867; MC/ET/XXXI/1024
  - Minutes. 1868, janvier - 1868, février, janvier 1868 - février 1868; MC/ET/XXXI/1025
  - Minutes. 1868, mars - 1868, avril, mars 1868 - avril 1868; MC/ET/XXXI/1026
  - Minutes. 1868, mai, mai 1868; MC/ET/XXXI/1027
  - Minutes. 1868, juin, juin 1868; MC/ET/XXXI/1028
  - Minutes. 1868, juillet - 1868, août, juillet 1868 - août 1868; MC/ET/XXXI/1029
  - Minutes. 1868, septembre, septembre 1868; MC/ET/XXXI/1030
  - Minutes. 1868, octobre, octobre 1868; MC/ET/XXXI/1031
  - Minutes. 1868, novembre, novembre 1868; MC/ET/XXXI/1032
  - Minutes. 1868, décembre, décembre 1868; MC/ET/XXXI/1033
    - Dépôt judiciaire des testament et codicilles olographes de Claudine Élisa Magnier, fait à Paris, les 26 février 1829, 4 juillet 1850 et 25 mars 1857, à la suite de son décès survenu en son domicile 6, rue Laferrière, le 30 novembre 1868., 2 décembre 1868; MC/ET/XXXI/1033
      De l'image fixe à l'image animée (1820-1910), documents du Minutier central des notaires de Paris relatifs à l'histoire des photographes et de la photographie, par Marc Durand, Paris, Archives nationales, 2013 (sous presse), notice n° 2029 (version dématérialisée de l'instrument de recherche, les notices biographiques et compléments de descriptions d'actes ne se trouvent que sur la version papier de l'ouvrage, voir contexte dans le Plan d’orientation général - Notaires de Paris, guides thématiques du Minutier).
      Laferrière (rue); Magnier, Claudine Élisa
    - Procuration par Léon Victor Mouzard-Sencier, préfet du département du Nord, demeurant à Lille (Nord), et actuellement, 95, avenue des Champs-Élysées, à son gendre, Alphonse Maze, propriétaire, demeurant même adresse, pour gérer et administrer ses intérêts contre Charles Edmond Frédéric Rambourg., 2 décembre 1868; MC/ET/XXXI/1033
      De l'image fixe à l'image animée (1820-1910), documents du Minutier central des notaires de Paris relatifs à l'histoire des photographes et de la photographie, par Marc Durand, Paris, Archives nationales, 2013 (sous presse), notice n° 3476 (version dématérialisée de l'instrument de recherche, les notices biographiques et compléments de descriptions d'actes ne se trouvent que sur la version papier de l'ouvrage, voir contexte dans le Plan d’orientation général - Notaires de Paris, guides thématiques du Minutier).
      Champs-Elysées (avenue des); Lille (Nord); Mouzard-Sencier, Léon Victor; Maze, Alphonse